臺灣臺北地方法院刑事判決　　　　　　　99年度訴字第1833號
公　訴　人　臺灣臺北地方法院檢察署檢察官
被　　　告　林兼瑩
上列被告因恐嚇取財案件，經檢察官提起公訴（99年度偵字第20
088號），本院判決如下：
    主  文
林兼瑩以加害生命之事，恐嚇他人致生危害於安全，累犯，處拘
役伍拾玖日，如易科罰金，以新臺幣壹仟元折算壹日。
    事  實
一、林兼瑩前因妨害風化案件，經臺灣板橋地方法院判處有期徒
    刑4月確定，於民國96年10月25 日易科罰金執行完畢。其與
    張淳珍曾為同居男女朋友，二人間具有家庭暴力防治法第3
    條第2 款之家庭成員關係，詎其不知悔改，因不滿張淳珍與
    其分手，遂心生不滿，竟基於恐嚇之犯意，於99年6月3日下
    午某時許，在新北市三重市之不詳地點，以其所使用之門號
    0000000000號行動電話，撥打張淳珍所使用之行動電話0000
    000000號行動電話，向住在臺北市中山區○○○路○段89 巷
    27弄2號之張淳珍恫嚇稱：「....我找你要做什麼喔？....
    要給你死啦！要做什麼！」等語，以此加害生命安全之事，
    恐嚇張淳珍，使張淳珍心生畏懼而致生危害於安全。
二、案經張淳珍訴由臺北市政府警察局中山分局報請臺灣臺北地
    方法院檢察署檢察官偵查起訴。
    理  由
一、證據能力部分：
    本判決以下所引之證據，被告林兼瑩及檢察官均未爭執其證
    據能力，且均未於言詞辯論終結前聲明異議，本院審酌其作
    成時之情況，認為並無不適當之情事，依刑事訴訟法第159
    條之5第2項規定，認應均具有證據能力，合先敘明。
二、訊據被告矢口否認有何恐嚇危害安全之犯行，辯稱：當日是
    告訴人張淳珍先撥打電話給伊，伊才回撥電話給告訴人，伊
    怎麼可能電話一拿起就跟告訴人說要讓告訴人死，伊的意思
    是伊要死給告訴人看，看告訴人高不高興云云。惟查：(一)被
  告曾於上開時間，以其所使用之門號0000000000號行動電話，
    致電告訴人所使用之門號0000000000號行動電話乙節，業據
    被告於本院審理中供認不諱，並有門號0000000000、000000
    0000號行動電話雙向通聯記錄各1份在卷可稽（見偵卷第31
    至41頁）。又被告確曾於電話中，向告訴人恫嚇稱：「....
    我找你要做什麼喔？....要給你死啦！要做什麼！」等語，
    亦據證人即告訴人於偵查中證稱：「（問：被告如何對你為
    恐嚇行為？）他大約在99年6 月初開始打電話恐嚇我，是用
    他手機0989的號碼，打到我0000000000的電話....我的錄音
    內容，我問他為何要一直打電話給我，他第一句話就說他要
    我死，還說他會去臺中找我媽媽....」等語（見偵卷第25頁
    ），及於本院審理中證稱：「（問：99年6月3日被告是否有
    打行動電話給你？）有。（問：被告為何要打電話給你？）
    因為我要分手，被告不滿，其實被告打了很多次，我都沒有
    接，我接的時候，被告很生氣，一開口就說要我死。」等語
    綦詳（見本院卷第59至59頁反面）。而上開言詞，以社會客
    觀經驗法則加以判斷已足使聽聞者心生畏懼，且告訴人亦迭
    次於偵查中及本院審理時證稱：「....當時我聽到他這樣講
    ，感覺很害怕。」、「（問：被告跟你說要給你死的時候，
    你的感覺是什麼？）我會害怕，我每次出門時，都會很小心
    ，都會看被告有無在附近。」等語明確（見偵卷第25頁、本
    院卷第60頁反面）。參以，被告因與告訴人發生感情糾紛，
    已對告訴人心生不滿，更可見被告確有藉此出言恫嚇告訴人
    之行為動機。此外，並經檢察官於99年10月22日、本院於10
    0年2月18日當庭勘驗告訴人所提出之錄音帶，有勘驗筆錄2
    份在卷可佐（見偵卷第55頁、本院卷第41至42頁）。則被告
    在電話中以向告訴人稱「....我找你要做什麼喔？....要給
    你死啦！要做什麼！」，確已致使告訴人心生畏懼無疑，堪
    認其所為足生危害於告訴人之安全。
  (二)被告雖辯稱：其的意思是其要死給告訴人看，看告訴人高不
    高興云云，然觀諸上開錄音譯文中，被告並無隻字片語提到
    其欲自殘之內容，反而如告訴人所證述，被告於告訴人一接
    通電話後，即表示要給告訴人死乙節，此有上開勘驗筆錄可
    參，足見被告上開所辯，顯與事實不符，委無可取。
  (三)被告復辯稱：倘若其有恐嚇之行為，何以告訴人事後又於99
    年7月8日主動邀約其前往淡水吃飯云云。惟查，關於7月8日
    邀約被告乙事，告訴人於本院審理中證稱：「那天我有打電
    話給被告，約被告在淡水捷運站空曠的地方，我跟被告講說
    不要這樣子，你年紀那麼大了，我不想告你，不要再來威脅
    我了。」等語明確（見本院卷第60頁），益徵告訴人主動邀
    約被告見面之目的，在於勸說、制止被告之行為，且由告訴
    人特地與被告相約在淡水捷運站空曠的地方，更可見告訴人
    對被告前揭恐嚇行為，業已心生畏懼，否則，告訴人如欲與
    被告重修舊好，大可直接前往被告住處，或是邀約被告前往
    告訴人之住處，又何須大費周章約在淡水相見。是被告前揭
    辯解，尚不足採為對被告有利之證據。
  (四)至被告於本院準備程序供稱所欲聲請傳喚之證人李姍，是為
    了證明告訴人有精神疾病，證人葉文權、李文灶，則是要證
    明因其懷疑告訴人與李文灶有施用毒品嫌疑，告訴人唆使李
    文灶傷害其等語（見本院卷第32頁），足見該3 名證人均未
    聽聞本案被告與告訴人交談之內容，自無從證明本案案發經
    過，核與本案被告有無恐嚇危害安全之犯行無關，自無傳喚
    必要。從而，被告所為上開證據調查之聲請，應無必要，應
    予駁回。
  (五)綜上所述，被告所辯各節，無非事後卸飾之詞，不足採信。
    本案事證明確，被告犯行堪以認定，應予依法論科。
三、核被告所為，係犯刑法第305 條之恐嚇危害安全罪。被告與
    告訴人曾有同居關係，具有家庭暴力防治法第3條第2款之家
    庭成員關係。被告對告訴人故意實施家庭暴力行為，係屬家
    庭暴力防治法第2條第2項之家庭暴力罪，惟因家庭暴力防治
    法對於家庭暴力罪並無科處刑罰之規定，是以僅依刑法恐嚇
    危害安全罪予以論罪科刑即可。公訴人雖認被告所為係犯刑
    法第346條第3項、第1 項之恐嚇取財未遂罪，惟查，被告堅
    決否認曾在電話中要求告訴人支付新臺幣（下同）20萬元等
    語，經本院訊問告訴人，告訴人固證稱：同一電話中，被告
    確實有說我們在一起這段時間，我花了多少錢，要跟我要等
    語（見本院卷第59頁反面），然觀之卷附錄音譯文中，被告
    均未曾提及要求告訴人給付金錢乙事；佐以，偵查中檢察官
    向告訴人質以：「該錄音帶內容有無錄到被告向你要20萬元
    ？」，告訴人答以：「那是在別通電話裡面。」等語明確；
    足見此部分犯罪事實，除告訴人之單方指訴外，並無其他證
    據可佐，是尚難以恐嚇取財未遂罪相繩。公訴意旨漏未斟酌
    此點，而認被告係犯恐嚇取財未遂罪，尚有未洽，惟其基本
    事實同一，本院自應予審理，復經本院於審理時當庭告知（
    見本院卷第63頁），爰變更起訴法條。又被告有如事實一所
    載之前案經論罪科刑及執行完畢之紀錄，有臺灣高等法院被
    告前案紀錄表1份在卷可按，其受有期徒刑執行完畢，於5年
    以內故意再犯本案最重本刑為有期徒刑以上之罪，為累犯，
    應依刑法第47條第1 項規定，加重其刑。爰審酌被告僅因感
    情糾紛，即出言恐嚇告訴人，致告訴人心生畏懼不安，所為
    實非可取，另審酌被告之犯罪動機、犯罪目的及手段，及犯
    後矢口否認犯行之態度等一切情狀，量處如主文所示之刑，
    並諭知易科罰金之折算標準，以示懲儆。末以，被告所使用
    之門號0000000000號行動電話（含SIM卡1枚），並未扣案，
    雖在上開犯案期間，被告曾以之作為恐嚇告訴人之工具，但
    查前開行動電話係被告平日作為連絡工具，非專供本案犯罪
    之用，且是否係被告所有，卷內亦乏積極之證據證明，爰不
    另為沒收之諭知，附此敘明。
據上論斷，應依刑事訴訟法第299條第1 項前段、第300條，刑法
第305條、第47條第1項、第41條第1項前段，刑法施行法第1條之
1，判決如主文。
本案經檢察官趙雪瑛到庭執行職務。
中    華    民    國   100    年    4     月    27    日
              刑事第十三庭審判長法  官  許泰誠
                                法  官  李貞瑩
                                法  官  陳君鳳
以上正本證明與原本無異。
如不服本判決應於收受送達後10日內向本院提出上訴書狀，並應
敘述具體理由；其未敘述上訴理由者，應於上訴期間屆滿後20日
內向本院補提理由書（均須按他造當事人之人數附繕本）「切勿
逕送上級法院」。告訴人或被害人如對於本判決不服者，應具備
理由請求檢察官上訴，其上訴期間之計算係以檢察官收受判決正
本之日期為準。
                                書記官  楊湘雯
中    華    民    國   100    年    4     月    28    日
附錄本案論罪科刑法條全文：
刑法第305條
以加害生命、身體、自由、名譽、財產之事，恐嚇他人致生危害
於安全者，處2年以下有期徒刑、拘役或3百元以下罰金。